---
title: "R Notebook"
output: html_notebook
---

Hecho con gusto por Leislie R. Manjarrez O.

Laboratorio 46- Grafico lineal con ggplot2

Instalar paqueterias
install.packages("gapminder")
install.packages("ggplot2")

Llamar la librerias
```{r}
library(gapminder)
library(ggplot2)
```

Cargar los datos al entorno
```{r}
data("gapminder")
```

Filtrando un solo pais
```{r}
gapminderIndia = gapminder[gapminder$country == "India",]
```

Visualizo datos filtrados
```{r}
head(gapminderIndia)
```

Crear un grafico lineal
```{r}
ggplot(data = gapminderIndia,
       mapping = aes(x= year,
                     y= lifeExp)) +
  geom_line()
```

Modificar algunos atributos del grafico lineal
```{r}
ggplot(data = gapminderIndia,
       mapping = aes(x= year,
                     y= lifeExp)) +
  geom_line(linetype = "dashed",
            color = "red")
```

Modificar algunos atributos del grafico lineal
```{r}
ggplot(data = gapminderIndia,
       mapping = aes(x= year,
                     y= lifeExp)) +
  geom_line(linetype = "dashed",
            color = "red",
            arrow = arrow(),
            size = 2) +
  geom_point(size = 3)
```

Hacer un vector con los paises de habla hispana
```{r}
hispan_vector = c ('Argentina', 'Brazil','Bolivia', 'Chile', 'Colombia', 'Costa Rica', 
                   'Cuba', 'Dominican Republic', 'Ecuador', 'El Salvador', 'Guatemala', 
                   'Honduras', 'Mexico', 'Nicaragua', 'Panama', 'Paraguay', 'Peru', 
                   'Puerto Rico', 'Uruguay', 'Venezuela')
```

Crear un objeto con los paises de habla hispana
```{r}
gapminder_hispan = gapminder[gapminder$country %in% hispan_vector,]
```

Crear grafico del nuevo objeto
```{r}
ggplot(data = gapminder_hispan,
       mapping = aes(x= year,
                     y= lifeExp,
                     color = country)) +
  geom_line()
```

Exportar archivo
```{r}
write.csv(gapminder_hispan, file = "Hispan.csv")
```
